【裁判字號】    89,上易,1581
【裁判日期】    890531
【裁判案由】    公平交易法
【裁判全文】
臺灣高等法院刑事判決                          八十九年度上易字第一五八一號
    上  訴  人  臺灣臺北地方法院檢察署檢察官
    被      告  丙○○
                戊○○
                丁○○
                甲○○
    共      同
    選任辯護人  黃陽壽
                吳雨學
                乙○○
右上訴人因被告違反公平交易法案件，不服臺灣台北地方法院八十八年度易字第二九
三四號，中華民國八十九年三月九日第一審判決 (起訴案號：臺灣台北地方法院檢察
署八十八年度偵字第六四一二號)提起上訴，本院判決如左：
    主  文
上訴駁回。
    理  由
一、本案經本院審理結果，認第一審判決對被告丙○○、戊○○、丁○○、甲○○、
    乙○○為無罪之諭知，核無不當，應予維持，並引用第一審判決書記載之證據及
    理由如附件。
二、檢察官上訴意旨以：本件確有圍標情事，且確使他人無從介入參與有關工程招標
    事宜。原審之採証，尚有未妥等語。
三、按，公平交易法第三十五條第一項明定：違反第十條、第十四條、第二十條第一
    項規定，經主管機關依第四十一條規定，限期命其停止、改正其行為，或採取必
    要更正措施，而逾期未停止、改正其行為或未採取必要更正措施，或停止後再為
    相同或類似違反行為者，處行為人三年以下有期徒刑、拘役或科或併科新臺幣一
    億元以下罰金。是行為人若有違反公平交易法第十四條規定之聯合行為，必以中
    央主管機關依同法第四十一條規定對之為限期停止、改正、更正等命令後，行為
    人復有違反該命令之或再為違法行為者為該條犯罪處罰之前提要件。茲本件主管
    機關即行政院公平交易委員會既函復稱：無法直接證實被告等任負責人之利國公
    司等涉案廠商，在招標前確有合意，共同協議出最低標之廠商，事後並共同獲取
    不法利益等語。復以處分書稱本案無事證顯示被處分人等在招標前，事先協商出
    最低標之廠商，及事後共同獲取不法利益之行為，故尚無證據顯示被處分人等，
    涉有違反公平交易法第十四條規定等語（均詳原審判決書第五頁正面）。由是足
    見本件公平交易法之中央主管機關公平交易委員會並未依公平交易法第四十一條
    之規定，限期命被告之事業停止、改正其行為，或命採取必要更正措施等情，即
    堪認定，從而被告即無逾期未停止、改正其行為，或未採取必要更正措施，或停
    止後，再為相同或類似違反行為等可言。是被告尚不符合公平交易法第三十五條
    之處罰要件，亦甚明確。原審依法為被告無罪之諭知，核無不合，公訴人上訴指
    摘原判決不當，即屬無據，其上訴為無理由，應予駁回。
四、被告乙○○經合法傳喚，無正當理由不到庭，爰不待其陳述逕行判決。
據上論結，應依刑事訴訟法第三百七十三條、第三百六十八條、第三百七十一條，判
決如主文。
本案經檢察官楊楚猛到庭執行職務。
中      華      民      國    八十九    年      五      月    三十一    日
                                臺灣高等法院刑事第二十庭
                                    審判長法  官  葉  麗  霞
                                          法  官  王  炳  梁
                                          法  官  黃  瑞  華
右正本證明與原本無異。
不得上訴。
                                          書記官  秦  仲  芳
中      華      民      國    八十九    年      六      月      三      日


司法院資訊處製作；財團法人民間司法改革基金會備份。
